# 食堂的折旧还从应付职工薪酬-非货币性福利走的吗？

提问人：磊颀 时间：2018-05-15 16:44:12
食堂的折旧还从应付职工薪酬-非货币性福利走的吗？在财务报表附注-应付职工薪酬的披露中，要增加一项非货币性福利，将这笔折旧费一增一减吗？晕，还是不披露？

回答人：chenyiwei
根据《财政部关于企业加强职工福利费财务管理的通知》（财企[2009]242号）第一条规定，“企业尚未分离的内设集体福利部门所发生的设备、设施和人员费用，包括职工食堂、职工浴室、理发室、医务所、托儿所、疗养院、集体宿舍等集体福利部门设备、设施的折旧、维修保养费用以及集体福利部门工作人员的工资薪金、社会保险费、住房公积金、劳务费等人工费用”属于职工福利费的列支范围。所以食堂折旧可以计入职工福利费，不应列入单设的“非货币性福利”项目。

提问人：磊颀 时间：2018-05-16 10:43:06
食堂设备、设施的折旧计入职工福利费。那请问食堂房产的折旧是否包含在内？与 2018 年注会的会计书上P172的举例是否存在差异？ (二）将拥有的房屋等资产无偿提供绐职工使用或租赁住房等资产供职工无偿使用 企业将拥有的房屋等资产无偿提供给职工使用的，应当根据受益对象，将住房每期 的公允价值计人当期损益或相关资产成本，同时确认应付职工薪酬。公允价值无法可靠 取得的，可以按照成本计量。 租赁住房等资产供职工无偿使用的，应当根据受益对象，将每期应付的租金计入相 关资产成本或当期损益，并确认应付职工薪酬。 【例 10 - 5〗2 x 1 5年丁公司为总部各部门经理级别以上职工提供自建单位宿舍免费 使用，同时为副总裁以上高级管理人员每人租赁一套住房。该公司总部共有部门经理以 上职工 60 名 ，每 人 提 供 一 间 单 位 宿 舍 免 费 使 用 ，假 定每 间 单 位 宿 舍 每 月 计 提 折 旧 1000 元 ；该 公 司 共 有 副 总 裁 以 上 高 级 管 理 人 员 10 名 ，公 司 为 其 每 人 租 赁 一 套 月租 金 为10 000 元的公寓。该公司每月应作如下腺务处理： 借 ：管理费用 60 000 贷 ：应 付 职 工 薪 酬 ■ —— ■非货币性福利一™ 宿舍 60 000 借 ：应付职工薪酬一— 非货币性福利■ —— ■宿舍 60 000 贷 ： 累计折旧 60 000 第 十 章 职 工 薪 酬 173 借 ：管理费用 100000 贷 ：应 付 职 工 薪 酬—— 非 货 币 性 福 利 ^ 租 赁 公 寓 1000 00 借 ：应 付 职 工 薪 酬—— 非货币性福利——租赁公寓 100 000 贷 ：其 他 应 付 款 1000

回答人：chenyiwei
免费提供职工住房的折旧属于非货币性福利，因为这不在福利费开支范围的列举范围之内。这与食堂房屋和设备折旧可以计入福利费不矛盾。

提问人：呼叫帮助 时间：2018-05-18 22:50:05
财企[2009]242号 企业为职工提供的交通、住房、通讯待遇，已经实行货币化改革的，按月按标准发放或支付的住房补贴、交通补贴或者车改补贴、通讯补贴，应当纳入职工工资总额，不再纳入职工福利费管理；尚未实行货币化改革的，企业发生的相关支出作为职工福利费管理，但根据国家有关企业住房制度改革政策的统一规定，不得再为职工购建住房。 遇到这样一个企业，文件是这样规定的，比如总经理交通补贴 2000 元，财务经理交通补贴 2000 元等，不同岗位的规定，同时又规定按月据实报销，最高不得超出公司规定的金额，企业把这个全部作为福利费处理同时也不需要交个人所得税。陈版，企业这样处理我认为他是有意的逃避财企[2009]242号规定，从实质来说，还是人人都要，这符合工资的性质，只不过换个提法而已。陈版您怎么理解这个问题？

回答人：chenyiwei
应该分别按实际报销的金额纳入个人工资，不属于福利费列支范围。

提问人：呼叫帮助 时间：2018-05-19 11:38:47
陈版，您在什么情况下就属于福利费列支范围？

回答人：chenyiwei
不属于福利费。如果能证明与工作有关，则直接计入管理费用中的办公费等明细科目；如果无法证明与工作有关，则属于工资性质，不属于福利费。另需关注个人所得税税务风险。